# 请教陈版：关于大股东资金占用形成应收款项计提坏账、坏账转回会计核算的疑问

提问人：优质 菜熊 时间：2021-07-27 17:03:00
假如A公司以前年度对因股东资金占用形成的应收款项全额计提了坏账，如果本期收回占用资金，转回的坏账如何处理比较合适？
疑问一，调整当期还是前期：如何前期计提坏账的证据是确凿、充分的则计入当期，否则调整前期。
疑问二，调整损益还是权益：观点 1 ，应该调整损益，因为前期计提坏账时计入了损益，前后期应保持一致；观点 2 ，应该调整权益，归还资金占用是基于股东特殊身份产生的交易，如果计入损益，会对利润表产生较大影响，且容易形成对利润操纵。 请陈版主点评一二！

回答人：chenyiwei
1 、可以这样理解。即如何区分前期差错和会计估计变更的问题。
2 、如果属于会计估计变更的，则可以冲减信用减值损失，但属于非经常性损益。